【裁判字號】    98,中交簡上,92
【裁判日期】    980331
【裁判案由】    公共危險
【裁判全文】
臺灣臺中地方法院刑事判決          98年度中交簡上字第92號
上  訴  人
即  被  告  乙○○
上列上訴人即被告因公共危險案件，不服本院臺中簡易庭97年度
中交簡字第2118號中華民國97年9月24日第一審簡易判決（聲請
案號：臺灣臺中地方法院檢察署97年度速偵字第4007號）提起上
訴，本院管轄之第二審合議庭判決如下：
    主    文
上訴駁回。
    犯罪事實及理由
一、本案經本院審理之結果，認為第一審簡易判決之認事、用法
    及量刑均無違法或不當，應予維持，並引用第一審判決書（
    包括聲請簡易判決處刑書）記載之事實、證據及理由（如附
    件）。
二、上訴意旨略以：上訴人即被告之教育程度不高，現已將近60
    歲，仍寄宿在親友之住處，近年來更因經濟不景氣，工作不
    穩定，而三餐不濟，為此提起上訴，請求改判較輕之刑度云
    云。
三、經查：
（一）被告乙○○曾於93年間因犯刑法第185條之3之醉態駕駛罪
      ，經本院以93年度中交簡字第736號判處罰金銀元2萬元，
      得易服勞役確定，後於96年間又犯上述相同之罪名，為本
      院以96年度中交簡字第2357號判處有期徒刑3月，得易科
      罰金確定（被告於97年9月4日入監服刑，至97年12月3日
      執行完畢，本件不構成累犯）；惟其復於97年8月31日晚
      間7時許，在台中縣太平市○○路上某餐廳飲酒後，已達
      不能安全駕駛動力交通工具之程度，竟仍騎乘車牌號碼IM
      K-338號機車上路，而於同日晚間8時42分許，途經台中縣
      太平市○○路○段138號前時，不慎追撞由李佳鑫所駕駛
      之牌照3999-SG號自小客車，致其本身受有頭部外傷等多
      處傷害，經警據報前去處理，將其送往國軍臺中總醫院急
      救，並委請該院對其抽血檢驗，測得其血液中酒精含量為
      250.69mg/dl，經換算呼氣酒精濃度值為每公升1.25毫克
      等事實，業據被告於警詢、檢察官訊問及本院審理時均坦
      承不諱，核與證人李佳鑫於警詢時之陳述相符，並有臺灣
      高等法院被告前案紀錄表、國軍臺中總醫院生化報告單、
      國軍臺中總醫院附設民眾診療服務處診斷證明書、道路交
      通事故現場圖、道路交通事故調查報告表（一）、（二）
      、台中縣警察局舉發違反道路交通管理事件通知單影本等
      各1件及現場照片6張附卷可佐。故被告再犯刑法第185條
      之3醉態駕駛罪之行為，已明確可認。
（二）按刑罰之量定，固屬法院自由裁量之職權行使，但仍應審
      酌刑法第57條所列各款事由及一切情狀，為酌量輕重之標
      準，並非漫無限制。在同一犯罪事實與情節，如別無其他
      加重或減輕之原因，下級審量定之刑，亦無過重或失輕之
      不當情形，則上級審法院對下級審法院之職權行使，原則
      上應予遵重（參酌最高法院85年度台上字第2446號裁判意
      旨）。基於前開已得證之事實，及被告於近年來已第3度
      犯有刑法第185條之3之醉態駕駛罪，先前2次所犯而判處
      罰金銀元2萬元、有期徒刑3月等刑度，顯皆不足促其警惕
      ，而毫無矯治之效，即有加重量刑之必要，經再參考其素
      行、本件犯罪之動機、手段、方法、所生危害及坦承犯行
      之態度等一切情狀後，原審因而量處被告有期徒刑6月，
      並諭知易科罰金之折算標準，核無違反罪刑相當原則及比
      例原則，就其量刑部分職權之行使，並無明顯失出或不當
      。上訴意旨漫事指摘原審量刑過重云云，殊非可採。
（三）綜合前述，本件上訴請求改判較輕之刑，顯無理由，應予
      駁回。
據上論斷，應依刑事訴訟法第455條之1第1項、第3項、第364條
、第368條、第373條，判決如主文。
本案經檢察官甲○○到庭執行職務。
中    華    民    國    98    年    3     月    31    日
                  刑事第六庭  審判長法  官  施慶鴻
                                    法  官  李秋娟
                                    法  官  莊深淵
以上正本證明與原本無異。
不得上訴。
                                    書記官  吳彩華
中    華    民    國    98    年    3     月    31    日


司法院資訊處製作；財團法人民間司法改革基金會備份。
